【裁判字號】    97,審易,2166
【裁判日期】    980123
【裁判案由】    竊盜
【裁判全文】
臺灣桃園地方法院刑事判決            97年度審易字第2166號
公  訴  人  臺灣桃園地方法院檢察署檢察官
被      告  乙○○
指定辯護人  本院公設辯護人  陳瑞明
上列被告因竊盜案件，經檢察官提起公訴（97年度偵字第23195
號），本院判決如下：
    主  文
乙○○踰越安全設備竊盜，累犯，處有期徒刑捌月。
    事  實
一、乙○○前有竊盜、違反毒品危害防制條例等前科，其中於民
    國94年間因竊盜案件，經本院以94年度易字第1317號判決判
    處有期徒刑1 年6 月確定；同年間又因施用第一、二級毒品
    案件，經本院以95年度訴字第141 號判決分別判處有期徒刑
    8 月、4 月，應執行有期徒刑10月確定；上開三罪嗣經本院
    以96年度聲減字第791 號裁定各減為有期徒刑9 月、4 月、
    2 月，並定應執行刑為有期徒刑1 年2 月確定，入監執行後
    ，已於97年5 月19日縮刑期滿執行完畢（構成累犯）。
二、詎猶不知悔改，復意圖為自己不法之所有，於97年10月15日
    15時許，在桃園縣八德市○○路○ 段645 巷28之2 號公寓，
    由1 樓鐵窗攀爬至3 樓，見該址3 樓甲○○住處窗戶未上鎖
    ，直接打開安全設備之窗戶而自該處踰越安全設備進入屋內
    ，徒手竊取甲○○所有置放大門鞋櫃上之GPLUS 行動電話1
    支，得手後，於翌（16）日上午5 時許，贈與不知情之許孝
    榮。嗣於97年10月16日13時，警方前往桃園縣八德市○○街
    52號查訪治安管制人口許孝榮而查獲，始悉上情。
三、案經桃園縣政府警察局八德分局報告臺灣桃園地方法院檢察
    署檢察官偵查後起訴。
    理  由
一、本件被告乙○○所犯刑法第320 條第1 項之竊盜罪，經公訴
    人變更起訴法條為刑法第321 條第1 項第2 款之加重竊盜罪
    ，均係屬刑事訴訟法第376 條第2 款之罪，其於準備程序中
    就被訴事實為有罪之陳述，爰依刑事訴訟法第284 條之1 規
    定獨任進行審判程序。
二、按傳聞法則之重要理論依據，在於傳聞證據未經當事人之反
    對詰問予以核實，乃予排斥，惟若當事人已放棄對原供述人
    之反對詰問權，於法院審判時表明同意該等傳聞證據可作為
    證據，基於證據資料愈豐富，愈有助於真實發現之理念，並
    貫徹刑事訴訟法修法加重當事人進行主義之精神，確認當事
    人對於證據能力有處分權之制度，傳聞證據經當事人同意作
    為證據，法院認為適當者，亦得為證據。另當事人於調查證
    據時，對於傳聞證據表示「沒有意見」、「不用再傳喚詰問
    」，而未於言詞辯論終結前聲明異議，應視為已有將該等傳
    聞證據採為證據之同意，此刑事訴訟法第159 條之5 定有明
    文。本案被告、辯護人於本院審理程序中已表示對卷內人證
    、書證、物證之證據能力均無意見，本院審理時，被告、辯
    護人對於被告以外之人於審判外之陳述之證據能力並未表示
    意見，迄本院辯論終結前，被告、辯護人亦未爭執本案證據
    之證據能力，依刑事訴訟法第159 條之5 第2 項之規定，應
    視為被告、辯護人已同意本案相關之傳聞證據均可作為證據
    ，本院斟酌本案卷內之證據並非非法取得，亦無證明力明顯
    過低之情形，且經本院於審判期日依法進行證據之調查、辯
    論，被告於訴訟上之程序權，已受保障，前揭各該證據，均
    得採為證據。
三、訊據被告乙○○於警詢、偵訊及本院審理時自白不諱，核與
    證人即被害人甲○○於警詢、偵訊及證人許孝榮於警詢中之
    證述情節相符，此外，並有桃園縣政府警察局八德分局扣押
    筆錄、扣押物品目錄表、贓物認領保管單各1 紙及照片3 張
    在卷可稽。綜上所述，足徵被告自白與事實相符，應係可採
    。本件事證明確，被告犯行堪以認定。
四、按刑法321 條第1 項第2 款之「門扇」專指門戶而言，即建
    築物內外間之出入口大門，而所謂「其他安全設備」，指門
    扇牆垣以外，依通常觀念足認防盜之一切設備而言，如門鎖
    、窗戶、房間門或通往陽臺之門即屬之，本案被害人住處之
    窗戶，具有阻絕內外之功能，依通常觀念亦均係有防盜之功
    能，核屬安全設備之一種。核被告所為，係犯刑法第321 條
    第1 項第2 款之踰越安全設備竊盜罪。本案檢察官原起訴被
    告涉犯刑法第320 條第1 項之普通竊盜罪，惟經蒞庭實行公
    訴之檢察官變更起訴法條為同法第321 條第1 項第2 款之加
    重竊盜罪，基於檢察一體之原則，起訴法條既經檢察官更正
    ，本院自無庸再變更檢察官所引應適用之法條，附此敘明。
    又被告有事實欄所載之科刑執行資料，此有卷附臺灣高等法
    院被告前案紀錄表在卷可查，其受有期徒刑之執行完畢，5
    年以內故意再犯本件有期徒刑以上之罪，為累犯，應依刑法
    第47條第1 項規定加重其刑。爰審酌被告之素行，及其犯罪
    所生危害，與其犯罪動機、目的、手段、犯後態度等一切情
    狀，量處如主文所示之刑，以資懲儆。
據上論斷，應依刑事訴訟法第284 條之1 、第299 條第1 項前段
，刑法第321 條第1 項第2 款、第47條第1 項，判決如主文。
本案經檢察官潘怡華到庭執行職務。
中    華    民    國    98    年    1     月    23     日
                    刑事庭   法  官  徐  培  元
以上正本證明與原本無異。
如不服本判決應於收受判決後10日內向本院提出上訴書狀，並應
敘述具體理由。其未敘述上訴理由者，應於上訴期間屆滿後20日
內向本院補提理由書 (均須按他造當事人之人數附繕本)「 切勿
逕送上級法院」。              書記官 施  春  祝
中    華    民    國    98    年    1     月    23    日
附錄本案論罪科刑法條全文：
中華民國刑法第321條
犯竊盜罪而有左列情形之一者，處六月以上、五年以下有期徒刑
：
一  於夜間侵入住宅或有人居住之建築物、船艦或隱匿其內而犯
    之者。
二  毀越門扇、牆垣或其他安全設備而犯之者。
三  攜帶兇器而犯之者。
四  結夥三人以上而犯之者。
五  乘火災、水災或其他災害之際而犯之者。
六  在車站或埠頭而犯之者。
前項之未遂犯罰之。


司法院資訊處製作；財團法人民間司法改革基金會備份。
